---
title: "Relatório Embrapa"
author: "João Isidio Freitas Martins"
date: "Monday, June 13, 2016"
output: word_document
---

##Objetivo

O objetivo do trabalho é dar ciência à Embrapa da distribuição no tempo dos eventos causadores de perda.

Carrega-se então a base tratada do proagro:

```{r}
proagro<-readRDS("proagro.alternativo.rds")
```

##Decêndios

Todo o trabalho de zoneamento realizado pela Embrapa será apresentado em períodos de dez dias (decêndios), portanto deve-se converter as datas da base proagro em decêndios.

A variável de data em questão é a INI.EVENTO, ou seja, a data registrada para o inicio do evento climático.

Não haverá rearranjo das datas com formato inadequado, aproveita-se só aquilo que esta no padrão XX/XX/XXXX. 

##Calendario

Deve-se então constituir um calendário de conversão de datas em decêndios:
```{r}
dia<-rep(c(01:31),12)
dec<-rep(1:36,rep(c(10,10,11),12))
mes<-rep(01:12,rep(31,12))
ano<-rep(2000:2016,rep(372,17))
```

As variáveis (vetores) __dia__, __dec__ e __mes__ tem exatos 372 elementos, e serão emparelhadas. Quanto ao ano, por meio da reciclagem, repetir-se-á o padrão das tabelas emparelhadas. Chega-se a uma tabela global:
```{r}
calen<-as.data.frame(cbind(data=paste0(dia,"/",mes,"/",ano),
                           dia,mes,ano,decendio=dec), 
                     stringsAsFactors = FALSE)
```

```{r echo=FALSE,error=FALSE,warning=FALSE}
library(knitr)
kable(calen[55:65,], format = "markdown")
```

Vê-se que as variáveis ficaram no formato de texto.
```{r echo=FALSE,error=FALSE}
str(calen)
```

Deve-se então converter as strings da variável data em datas:
```{r echo=FALSE,error=FALSE}
calen$data<-as.Date(calen$data, format="%d/%m/%Y")
kable(calen[55:65,], format = "markdown")
```

A função `as.date()` trará os valores NA para as datas impossíveis (ex: 31/02/2000).

O calendário deve ter eliminadas as datas com valores NA:
```{r echo=FALSE,error=FALSE}
calen<-calen[!is.na(calen$data),]
kable(calen[55:65,], format = "markdown")
```

Agora cabe converter as outras strings em números:
```{r}
calen$dia<-as.numeric(calen$dia)
calen$mes<-as.numeric(calen$mes)
calen$ano<-as.numeric(calen$ano)
calen$decendio<-as.numeric(calen$decendio)
```

##Relacionando as bases

Correlacionando proagro e calen:

```{r}
pv<-merge(proagro,calen,by.x="INI.EVENTO",by.y="data")
```

Aqui, na base pv, só tem as linhas em que a data para a variável INI.EVENTO não é nula.

##Os gráficos

```{r error=FALSE, warning=FALSE}
library(ggplot2)
```

###Por contratos

Brasil
```{r echo=FALSE,error=FALSE, warning=FALSE, fig.width = 6, fig.height = 4, dpi = 144}
ggplot(pv, aes(x=decendio, fill=N_EVENTO))+
  geom_bar()+
  scale_x_continuous(breaks=seq(1,36,2),labels=seq(1,36,2))+
  ggtitle("Número de Contratos com Eventos Registrados (Avisos)\npor Decêndio no BRASIL\n2000-2015")+
  xlab("Decêndio do Início do Evento")+
  ylab("Número de Contratos")+
  theme(legend.position="bottom",
        legend.text = element_text(size = 6),
        legend.key.size = unit(0.35, "cm"),
        legend.title = element_blank())
```

Para os últimos 5 anos:
```{r echo=FALSE,error=FALSE, warning=FALSE, fig.width = 6, fig.height = 4, dpi = 144}
ggplot(pv[pv$ano %in% 2011:2015,], aes(x=decendio, fill=N_EVENTO))+
  geom_bar()+
  scale_x_continuous(breaks=seq(1,36,2),labels=seq(1,36,2))+
  ggtitle("Número de Contratos com Eventos Registrados (Avisos)\npor Decêndio no BRASIL\n2011-2015")+
  xlab("Decêndio do Início do Evento")+
  ylab("Número de Contratos")+
  theme(legend.position="bottom",
        legend.text = element_text(size = 6),
        legend.key.size = unit(0.35, "cm"),
        legend.title = element_blank())
```

Eis os estados que terão gráficos:
```{r echo=FALSE}
ufs<-unique(pv$UF)[-c(4,5,6)]
ufs
```

```{r echo=FALSE,error=FALSE, warning=FALSE, fig.width = 6, fig.height = 4, dpi = 144}
for(i in seq_along(ufs)){
  graf1<-
    ggplot(pv[pv$UF==ufs[i],], aes(x=decendio, fill=N_EVENTO))+
    geom_bar()+
    scale_x_continuous(breaks=seq(1,36,2),labels=seq(1,36,2))+
    ggtitle(paste("Número de Contratos com Eventos Registrados (Avisos)\npor Decêndio no",ufs[i],"\n2000-2015"))+
    xlab("Decêndio do Início do Evento")+
    ylab("Número de Contratos")+
    theme(legend.position="bottom",
          legend.text = element_text(size = 6),
          legend.key.size = unit(0.35, "cm"),
          legend.title = element_blank())
  graf2<-
    ggplot(pv[pv$UF==ufs[i] & pv$ano %in% 2011:2015,], aes(x=decendio, fill=N_EVENTO))+
    geom_bar()+
    scale_x_continuous(breaks=seq(1,36,2),labels=seq(1,36,2))+
    ggtitle(paste("Número de Contratos com Eventos Registrados (Avisos)\npor Decêndio no",ufs[i],"\n2011-2015"))+
    xlab("Decêndio do Início do Evento")+
    ylab("Número de Contratos")+
    theme(legend.position="bottom",
          legend.text = element_text(size = 6),
          legend.key.size = unit(0.35, "cm"),
          legend.title = element_blank())
print(graf1)
print(graf2)
}
```

Fim